【裁判字號】    97,勞訴,13
【裁判日期】    970220
【裁判案由】    給付資遣費
【裁判全文】
臺灣臺北地方法院民事裁定              97年度勞訴字第13號
原      告  甲○○○○○○○○.
                        WOO.
訴訟代理人  黃靜嘉律師
            楊佩怡律師
被      告  中華航空股份有限公司
法定代理人  乙○○
訴訟代理人  陳金泉律師
            葛百鈴律師
            李瑞敏律師
上列當事人間請求給付資遣費事件，被告聲請命原告供訴訟費用
之擔保，本院裁定如下：
    主  文
原告應於本裁定送達後伍日內，為被告供訴訟費用擔保金新台幣
壹拾萬元。
前項供擔保之期間自原告供擔保時起至本件民事案件終局確定或
以其他方式終結訴訟之翌日起算三十日內為止。
    理  由
一、按「原告於中華民國無住所、事務所及營業所者，法院應依
    被告聲請，以裁定命原告供訴訟費用之擔保；訴訟中發生擔
    保不足額或不確實之情事時，亦同。」、「定擔保額，以被
    告於各審應支出之費用總額為準。」，民事訴訟法第96條第
    1 項、第99條第2 項定有明文。所謂被告於各審應支出之費
    用總額，係指法院預計被告於本案第一審至第三審訴訟程序
    中，可能支出各項訴訟費用之總額而言。又依民事訴訟法第
    466 條之1 、之3 等規定，對於第二審判決上訴，上訴人應
    委任律師為訴訟代理人，第三審律師之酬金，為訴訟費用之
    一部，並應限定其最高額；是第一審至第三審之裁判費及第
    三審律師之酬金，均應屬上開定擔保額之範疇。
二、經查，原告並非中華民國國民，且在中華民國境內無住居所
    業據原告自承在卷，原告雖主張依被告制訂機師工作守則附
    件8 第7 條關於不續聘給付規定，被告仍應給付伊2.5 個月
    基本工資，即美金28,940元及新台幣12萬元，足供本件訴訟
    費用之擔保云云，惟被告就此部分金額給付亦有爭執，原告
    又未能提出其他證據證明其在中華民國境內有資產可供強制
    執行財產之事實，或其於我國境內有足以賠償訴訟費用之資
    產之證明。是揆諸前揭規定，被告依據民事訴訟法第96條第
    1 項規定，聲請本院裁定命原告供訴訟費用之擔保，自有理
    由，應予准許。
三、本件原告應供訴訟費用擔保之數額，如下所述：
  (一)本件訴訟標的金額為新台幣（下同）2,124,110 元，而第一
    審之裁判費業經原告繳納，故本件原告應供擔保之訴訟費用
    應為第二、三審之裁判費及第三審之律師酬金。查本件第二
    、三審之裁判費各為33,130元，計66,260元。
  (二)第三審律師之酬金部分，依據法院選任律師及第三審律師酬
    金核定支給標準第4 條：「法院裁定律師酬金，應斟酌案情
    之繁簡、訴訟之結果及律師之勤惰，於下列範圍內為之。但
    律師與當事人約定之酬金較低者，不得超過其約定：一民事
    財產權之訴訟，於訴訟標的金額或價額百分之三以下。但最
    高不得逾新臺幣五十萬元。二民事非財產權之訴訟，不得逾
    新臺幣十五萬元；數訴合併提起者，不得逾新臺幣三十萬元
    ；非財產權與財產權之訴訟合併提起者，不得逾新臺幣五十
    萬元。」之規定核算，本件為財產權之訴訟，預估本件被告
    於第三審支付律師酬金，得列為訴訟費用者約63,000元左右
    等情，酌定原告應為被告供訴訟費用擔保金額為130,000 元
    。
四、依民事訴訟法第96條第1項前段規定，裁定如主文。
中    華    民    國    97    年    2     月    20    日
                    勞工法庭    法  官  管靜怡
以上正本係照原本作成。
如對本裁定抗告須於裁定送達後10日內向本院提出抗告狀，並繳
納抗告費新臺幣1,000元。
中    華    民    國    97    年    2     月    20    日
                                書記官  趙郁涵


司法院資訊處製作；財團法人民間司法改革基金會備份。
